臺灣彰化地方法院刑事判決　　　　　　　　　　　　九十三年度訴字第一五號
　　公　訴　人　臺灣彰化地方法院檢察署檢察官
　　被　　　告　乙○○
右列被告因違反毒品危害防制條例案件，經檢察官提起公訴（九十二年度偵字第七三
二七號），本院判決如左：
    主  文
本件被告乙○○部分管轄錯誤，移送於臺灣臺中地方法院。
    理  由
一、按案件由犯罪地或被告之住所、居所或所在地之法院管轄；無管轄權之案件，應
    諭知管轄錯誤之判決，並同時諭知移送於管轄法院；第三百零四條之判決，得不
    經言詞辯論為之，刑事訴訟法第五條第一項、第三百零四條、第三百零七條分別
    定有明文。
二、本件被告乙○○被訴自九十二年八月十八日十一時十五分許起，至九十二年九月
    二十三日十五時十五分許止，在臺中縣市由其提供門號0000000000號
    、0000000000號、0000000000號行動電話作為販毒之聯絡
    工具，連續販賣海洛因或安非他命如下：
（一）九十二年八月十八日十一時十五分許，被告以上開0000000000號行
      動電話與羅濟錦所使用之0000000000號行動電話聯絡，其二人在電
      話中洽談由被告販賣新臺幣（下同）三萬元之安非他命予真實姓名、年籍不詳
      ，綽號「阿祥」之成年男子，惟因被告恰無安非他命，遂無法完成該次交易。
（二）九十二年八月二十六日十四時三十分許，由真實姓名、年籍不詳，綽號「阿富
      」之成年男子，以00000000000號行動電話與被告使用之0000
      000000號行動電話聯絡，其二人在電話中約定由被告販賣重量不詳之海
      洛因予該綽號「阿富」之成年男子，惟因電話斷訊而未完成交易。
（三）九十二年八月二十七日二十二時二十二分許，由真實姓名、年籍不詳，綽號「
      阿妹仔」之成年女子，以0000000000號行動電話與被告使用之00
      00000000號行動電話聯絡，其二人在電話中約定由被告販賣一千元之
      海洛因予該綽號「阿妹」之成年女子，該女子並於同日稍後前往蔡學宙（另由
      臺灣臺中地方法院審理中）位於臺中市○○路○段三十六號租處，由蔡學宙交
      付價值一千元之海洛因予綽號「阿妹仔」之成年女子。
（四）九十二年八月三十一日十時四十三分許，由真實姓名、年籍不詳之成年男子，
      以0000000000號行動電話與被告使用之0000000000號行
      動電話聯絡，其二人在電話中約定由被告販賣一錢重之海洛因予該男子，被告
      並於同日稍後前往該男子之住處，將一錢重之海洛因賣予該男子而完成交易。
（五）九十二年九月七日二十三時十六分許，由真實姓名、年籍不詳之成年女子，以
      0000000000號行動電話與被告使用之0000000000號行動
      電話聯絡，其二人在電話中洽談由被告販賣一錢重之海洛因予該女子，惟因被
      告恰無海洛因，遂無法完成該次交易。
（六）九十二年九月八日凌晨二時二分許，由真實姓名、年籍不詳之成年女子，以0
      00000000號行動電話與被告使用之0000000000號行動電話
      聯絡，其二人在電話中約定由被告販賣一錢重，價值一萬八千元之海洛因予該
      女子，並由蔡學宙於同日稍後前往該女子位於臺中縣大坑住處，將上開海洛因
      交予該女子而完成交易。
（七）九十二年九月十一日二十二時十六分許，甲○○以0000000000號行
      動電話與被告使用之0000000000號行動電話聯絡，其二人在電話中
      洽談由被告販賣四分之一錢之安非他命予甲○○，惟因被告恰無安非他命而無
      法完成交易。
三、被告另基於轉讓安非他命之概括犯意，自九十二年七、八月間某日起，在蔡學宙
    位於臺中市○○路○段三十六號租處，數次無償轉讓數量不詳之安非他命予蔡學
    宙，並由蔡學宙轉賣或交付予不特定之人如下：
（一）九十二年八月十五日十七時許，由真實姓名、年籍不詳綽號「石仔」之成年男
      子，以0000000000號行動電話與被告所使用之000000000
      0號行動電話聯絡，其二人在電話中約定由蔡學宙在臺中市○○路○段三十六
      號附近，交付數量不詳之安非他命予該綽號「石仔」之成年男子。
（二）九十二年八月十八日二十二時十六分許，甲○○以0000000000號行
      動電話與被告使用之0000000000號行動電話聯絡，其二人在電話中
      約定由被告交付一錢重之安非他命予甲○○，被告並於同日稍後將上開安非他
      命轉交予甲○○。
四、經查：被告乙○○於販賣上開第一級毒品海洛因、第二級毒品安非他命，及轉讓
    第二級毒品安非他命犯行，均係在臺中市。又被告乙○○於本院準備程序時供稱
    ：起訴書所載之犯罪時間伊均在臺中，至於同案被告甲○○有時在臺中與伊聯絡
    ，但有時伊不知他在何處與伊聯絡，但與甲○○都是在臺中見面；伊是在九十三
    年一月十四日到雲林戒治，九十三年三月十五日至臺中監獄執行至九十三年五月
    十七日返回雲林監獄，九十三年九月十四日再到臺中監獄，九十三年十月五日再
    回雲林獄監，迄今都在雲林監獄執行中等語。另同案被告甲○○於本院準備程序
    時供稱：伊並沒有向被告乙○○買過毒品，起訴之時間、地點都不記得人在何處
    了；起訴的這幾次伊可能都在臺中，伊去臺中時再與乙○○聯繫，因為別人賣伊
    毒品的品質，伊不知道是否值得，才會去臺中問乙○○；在九十二年九月二十三
    日被抓的那次，是別人賣伊毒品，伊要拿去給乙○○看毒品之品質如何等語。綜
    上所述，本件被告乙○○之犯罪地點均在臺中市，且其於檢察官提起公訴時（九
    十三年十月二十八日起訴，九十三年十一月四日繫屬於本院），人是在臺灣雲林
    監獄執行中，業據被告乙○○供明在卷，並有臺灣高等法院被告全國前案紀錄表
    一份在卷可按，非在本院管轄區域內，檢察官竟向本院提起公訴，依照首開說明
    ，自有未合，爰不經言詞辯論，逕行諭知管轄錯誤之判決。
五、據上論斷，應依刑事訴訟法第三百零四條、第三百零七條判決如主文。
中    華    民    國      九十三      年    十一    月      二十九      日
                                    臺灣彰化地方法院刑事第一庭
                                        審判長法官  葉  榮  郎
                                        法      官  葛  永  輝
                                        法      官  陳  秋  錦
右正本證明與原本無異。
如不服本判決，應於判決送達後十日內向本院提出上訴狀(須附繕本)。
                                        法院書記官  于  淑  真
中    華    民    國      九十三      年     十二     月       一       日
